臺灣新北地方法院民事裁定
110年度重訴字第336號
原      告  汪昌國  
訴訟代理人  張靜怡律師
            高紫庭律師
            周建才律師
被      告  陳信利  
訴訟代理人  江肇欽律師
            劉紀寬律師
            楊榮宗律師
            盧明軒律師
            鄭聖容律師
上列當事人間請求給付代墊款等事件，本院裁定如下：
    主  文
本件於本院110年度重訴字第640號請求履行契約等事件及本院11
1年度重訴字第110號清償借款等事件民事訴訟終結前，停止訴訟
程序。
    理  由
一、按訴訟全部或一部之裁判，以他訴訟之法律關係是否成立為
    據者，法院得在他訴訟終結前，以裁定停止訴訟程序，民事
    訴訟法第182條第1項定有明文。又所謂訴訟全部或一部之裁
    判，以他訴訟之法律關係是否成立為據，係指他訴訟之法律
    關係之存否，應為本件訴訟先決問題者而言（最高法院101 
    年度台抗字第768號裁定意旨參照）。
二、本件原告主張前與被告於民國(下同)99年間共同參與投資開
    發新北市三重區仁義段自辦市地重劃案（下稱系爭重劃案）
    ，並據雙方合作協議，原告應取得416坪之土地，惟原告於1
    06年3月10日登記取得三重區仁義段110地號土地時，卻僅有
    410坪，故依據兩造間之契約法律關係，請求被告應將地號
    三重區仁信段20地號之抵費地（下稱20地號土地）移轉登記
    19.83平方公尺(即6坪)移轉登記予原告。又原告就系爭重劃
    案中曾於99年至103年間為被告代墊如附表所示之款項，共
    計2,155萬元，被告曾於103年6月12日給付1,500萬客票交付
    原告，以償還原告所代墊之部分款項，故原告尚有655萬元
    之代墊款(計算式:2,155萬元－1,500萬元＝655萬元；下稱系
    爭代墊款)未獲清償；另為了進行系爭重劃案，原告曾於99
    年間為被告代墊賓利汽車之部分車款500萬元（下稱系爭車
    款），為被告至今皆未清償系爭車款予原告。綜上，就代墊
    款項部分被告應返還原告之代墊款項額總計為1,155萬元（
    計算式：655萬元＋500萬元＝1,155萬元）。為此，原告爰依
    契約法律關係、民法第176條、第179條、第546條之規定，
    請求被告移轉登記20地號土地19.83平方公尺及返還代墊款1
    ,155萬元本息予原告等語。
三、被告則以原告曾就附表B共計810萬元部分中，有關100年1月
    12日、100年6月22日、101年3月29日、101年9月25日、102
    年5月21日先後幫被告代墊45萬元、75萬元、60萬元、150萬
    元、150萬元等5筆款項，合計共480萬元之代墊款，要求被
    告返還，惟原告先前投資新北市八里區半月灣土地開發案(
    下稱半月灣開發案)時，原告同意給予被告2,500萬元之股金
    利潤作為回報，且原告已陸續給付1,750萬元，尚有750萬元
    之股金利潤尚未給付，兩造同意以尚未給付之750萬元股金
    利潤抵扣上開代墊款480萬元後，由原告再給付剩餘之270萬
    元予被告後結案，足見該5筆代墊款共480萬元事實上已於兩
    造於102年11月間進行結算時抵扣在案；又被告因系爭重劃
    案亦為原告代墊重劃工程費用3,467萬2,044元，因此被告自
    得依民法第334條第1項之規定主張以原告應返還予被告之3,
    467萬2,044元系爭重劃工程費用代墊款與原告所請求被告給
    付之款項互為抵銷之。
五、依民事訴訟法第182條第1項規定，裁定如主文。
中　　華　　民　　國　　111 　年　　8 　　月　　 8　　日
                  民事第一庭    法　官　張紫能
以上正本係照原本作成。
如不服本裁定，得於收受裁定正本後10日內向本院提出抗告狀，
並繳納抗告裁判費新台幣1,000元整。
中　　華　　民　　國　　111 　年　　8 　　月　　 8　　日
                                書記官  蘇哲男 　　　　
附表:
A  日期(民國) 金額(元)  99年2月8日 250,000  99年4月1日 150,000  99年7月22日 150,000  99年9月6日 150,000  99年11月4日 300,000  100年1月12日 225,000  100年6月22日 375,000  101年3月29日 300,000  101年9月25日 750,000  102年5月21日 750,000  103年2月7日 750,000  103年3月31日 750,000 代墊7.5%、梁文菁、7.5%                      總計:4,900,000   

B 日期(民國) 金額(元)  100年1月12日 450,000  100年6月22日 750,000  101年3月29日 600,000  101年9月25日 1,500,000  102年5月21日 1,500,000  103年1月7日 500,000  103年3月7日 1,000,000  103年4月14日 1,500,000  土地公證人費 300,000 代墊陳董（葉耀駿）15%                       總計:8,100,000   

C 日期(民國) 金額(元)  100年1月12日 450,000  100年6月22日 750,000  101年3月29日 600,000  101年9月25日 1,500,000  102年5月21日 1,500,000  103年1月7日 500,000  103年3月7日 1,000,000  103年4月14日 1,500,000  103年7月28日 750,000 代墊葉耀駿15%                               總計:8,550,000